臺灣高等法院刑事判決　　　　　　　　 100年度軍上字第23號
上　訴　人
即　被　告　楊慶漢
上列上訴人因違反職役職責案件，不服國防部高等軍事法院100
年度上訴字第34號，中華民國100 年6 月23日第二審判決（第一
審案號：國防部北部地方軍事法院100 年訴字第46號；起訴案號
：國防部北部地方軍事法院檢察署100 年偵緝字第4 號），提起
上訴，本院判決如下：
    主  文
上訴駁回。
    理  由
一、按當事人不服高等軍事法院宣告有期徒刑之上訴判決者，得
    以判決違背法令為理由，向高等法院提起上訴；上訴高等法
    院之案件，準用刑事訴訟法關於上訴第三審之規定，軍事審
    判法第181條第5項、第206條第1項但書分別定有明文。又按
    上訴於第三審法院，非以判決違背法令為理由，不得為之，
    刑事訴訟法第377 條亦有明文規定。是提起第三審上訴，應
    以原判決違背法令為理由，係屬法定要件，且必須依據卷內
    資料為具體之指摘，並足據以辨認原判決已具備違背法令之
    形式，始屬相當。若上訴理由狀並未依據卷內訴訟資料，具
    體指摘原判決不適用法則或如何適用不當，或上訴理由狀，
    雖指摘原判決有違背法令，但未指明原判決有如何違法事由
    之具體情事，僅泛言有何條款之違法而無具體情事，或顯與
    法律規定得為第三審上訴理由之違法情形不相適合者，均應
    認其上訴為違背法律上之程式，予以駁回（最高法院76年度
    台上字第5771號判例意旨參照）。
二、本件原審即國防部高等軍事法院認第一審法院即國防部北部
    軍事法院以被告犯陸海空軍刑法第39條第1 項前段之意圖長
    期脫免職役而離去職役罪，判處有期徒刑1 年2 月，認事、
    用法並無不合，量刑亦屬允當，並以被告稱父母年紀已高乏
    人照顧，且家中經濟狀況不好，而母親患有子宮頸癌，亦無
    法工作賺錢，請求更予輕判而提起上訴為無理由，駁回被告
    之上訴，原判決已於判決理由詳予說明其所憑之證據及其認
    定之理由，從形式上觀察並無何違背法令之情形。被告不服
    ，提起本件上訴，上訴理由略以：被告因家中父母年紀已高
    ，又因久病，且已到了退休年齡，卻還在工作，希望能夠早
    日返家，為家庭盡一份力，讓父母早日退休養老，被告已徹
    底反省，痛改前非，保證日後絕不會再犯，請求從輕量刑云
    云。惟關於刑之量定，係實體法上賦予法院得為自由裁量之
    事項，倘其未有逾越法律所規定之範圍，或濫用其權限，即
    不得任意指摘為違法，以為第三審上訴之理由（最高法院75
    年台上字第7033號判例參照）。本件原判決以第一審軍事法
    院業已審酌被告僅因不適應軍中生活，即棄己身兵役於不顧
    ，率爾離去職役，潛逃在外，影響部隊戰力及領導統御，法
    紀觀念顯然淡薄，及到案後坦承犯行、態度良好等一切情狀
    ，於法定本刑5 年以下有期徒刑之範圍內，量處有期徒刑1
    年2 月，量刑並無不當而駁回其上訴，係在適法範圍內行使
    其量刑之裁量權，既未逾越法定刑度，又未濫用自由裁量之
    權限，就形式觀察，要無足以影響判決結果之違背法令情形
    存在。被告前揭上訴意旨，並無一語敘及原判決有何違背法
    令，亦未依據卷內訴訟資料，具體指摘原判決有何不適用法
    則或適用法則不當之情形，自非適法之第三審上訴理由。揆
    諸上開說明，本件上訴違背法律上程式，應予駁回。
據上論斷，應依軍事審判法第206條第1項，刑事訴訟法第395 條
前段，判決如主文。
中    華    民    國   100    年    8     月    10    日
                    刑事第十二庭審判長法  官  蔡永昌
                                      法  官  蘇隆惠
                                      法  官  王美玲
以上正本證明與原本無異。
不得上訴。
                                      書記官  蔡儒萍
中    華    民    國   100    年    8     月    10    日